臺灣板橋地方法院刑事判決　　　　　　　　　　　　九十一年度易緝字第二四七號
　　公　訴　人　臺灣板橋地方法院檢察署檢察官
　　被　　　告　甲○○　男　三.
右列被告因家庭暴力防治法案件，經檢察官提起公訴（九十一年度偵字第一五一五號
），本院判決如左：
    主  文
甲○○違反本院依家庭暴力防治法第十三條第二項所為之禁止騷擾行為之民事通常保
護令裁定，處罰金新臺幣伍萬元，如易服勞役，以銀元參佰元即新臺幣玖佰元折算壹
日。
    事  實
一、甲○○與乙○○係夫妻關係，二人為家庭暴力防治法第三條第一款所定之家庭成
    員關係，惟因甲○○曾因對於其妻乙○○揚言：如乙○○要離婚，即要對乙○○
    母子不利等語，對之實施精神上之不法侵害等家庭暴力行為，經本院依家庭暴力
    防治法第十三條第二項規定，於民國九十年十月二十八日以九十年度家護字第九
    Ｏ六號核發民事通常保護令，諭令甲○○不得對乙○○實施身體或精神上不法侵
    害之行為，及直接或間接對乙○○為騷擾、通話之聯絡行為，並應在九十年十一
    月九日中午十二時許遷出乙○○位於台北縣三重市○○路○段七十六巷十三號四
    樓住居所，將全部鑰匙交付乙○○。詎甲○○收受前開民事通常保護令並於九十
    年十二月間某日遷出台北縣三重市○○路○段七十六巷十三號四樓住處後，竟基
    於違反民事通常保護令之犯意，未經乙○○之同意，於九十一年一月三日上午九
    時許，以拉開門鎖之方式進入乙○○前揭住處（無故侵入住居罪嫌部分未據乙○
    ○提出告訴），並坐於子女房間內，以此方式，即對乙○○為騷擾之行為，違反
    前開本院民事通常保護令之規定。
二、案經臺北縣政府警察局三重分局報請臺灣板橋地方法院檢察署檢察官偵查起訴。
    理  由
一、訊據被告甲○○固坦承於右開時間，前往被害人乙○○之住處不諱，惟矢口否認
    有何違反本院九十年度家護字第九０六號民事通常保護令所禁止對被害人乙○○
    為騷擾之行為，辯稱：伊係為了拿取衣服始前往被害人乙○○住處，於到達時，
    該住處之鐵門原本有些損壞，伊一用力即可將鐵門拉開云云。經查，右開事實業
    據被害人乙○○於警訊、偵查及本院審理時指陳不移，且有本院九十年度家護字
    第九０六號通常保護令影本一件附於偵查卷可稽。被告既然前因對被害人乙○○
    實施家庭暴力之行為，經本院家事法庭審理為屬實而核發禁止侵害、禁止騷擾及
    遷出住處等內容之保護令，且被告並於九十年十二月間某日遷出臺北縣三重巿自
    強路三段七六巷十三號四樓住處，自此之後，被告如欲返家處理家務或拿取物品
    ，均應獲得被害人乙○○之同意，始得為之，被告竟在未獲同意之情形下，甚且
    不予知會，即逕自前往被害人之住處，拉開門鎖，逕自進入被害人乙○○之住處
    ，縱然被告之本意僅返家拿取衣物，亦構成對於被害人乙○○之騷擾，殆無疑義
    。被告所辯，係圖卸之詞，不足採信。本件事證明確，被告犯行，堪以認定。
二、核被告甲○○所為，係犯家庭暴力防治法第五十條第二款之違反保護令罪。爰審
    酌被告犯罪之素行狀況、犯罪動機、手段、目的、所生危害及犯罪後已知悔悟前
    愆，態度尚佳等一切情狀，量處如主文所示之罰金，並諭知易服勞役之折算標準
    。
據上論斷，應依刑事訴訟法第二百九十九條第一項前段、家庭暴力防治法第五十條、
第二款，刑法第十一條前段、第四十二條第二項，罰金罰鍰提高標準條例第二條，現
行法規定所定貨幣單位折算新臺幣條例第二條，判決如主文。
本案經檢察官馬凱蕙到庭執行職務。
中      華      民      國     九十一   年    十二    月     三十一     日
                                  臺灣板橋地方法院刑事第四庭
                                          法  官  徐  福  晉
右正本證明與原本無異。
如不服本判決，應於判決送達後十日內，向本院提出上訴狀。
                                          書記官  陳  慧  儷
中      華      民      國     九十一   年    十二    月     三十一     日
附錄本案論罪科刑法條全文：
家庭暴力防治法第五十條
違反法院依第十三條、第十五條所為之下列裁定者，為本法所稱之違反保護令罪，處
三年以下有期徒刑、拘役或科或併科新臺幣十萬元以下罰金：
一、禁止實施家庭暴力行為。
二、禁止直接或間接騷擾、接觸、通話或其他連絡行為。
三、命遷出住居所。
四、遠離住居所、工作場所、學校或其他特定場所。
五、命完成加害人處遇計畫：戒癮治療、精神治療、心理輔導或其他治療、輔導。
